臺灣高等法院臺中分院刑事裁定
111年度聲字第1132號

聲  請  人  
即  被  告  黃文財



上列聲請人即被告因加重竊盜等案件（本院111年度上易字第339
、340號），聲請具保停止羈押，本院裁定如下：
    主  文
聲請駁回。
    理  由
一、本件聲請人即被告黃文財聲請意旨略以：原判決兩件竊盜案
    件，非被告所為，檢察官所提證據證明力不足，被告實為冤
    枉，為國家律法公信、免蒙輿論非議，應為無罪諭知。被告
    罹患多種慢性疾病、高血壓、糖尿病、心律不整等，後又發
    現肝臟腫瘤，需早期精準治療，懇請法外施恩，准予無保釋
    回云云。
二、按被告經法官訊問後，認為犯罪嫌疑重大，而有下列情形之
    一，非予羈押，顯難進行追訴、審判或執行者，得羈押之：
    逃亡或有事實足認為有逃亡之虞者；有事實足認為有湮滅
    、偽造、變造證據或勾串共犯或證人之虞者；所犯為死刑
    、無期徒刑或最輕本刑為5年以上有期徒刑之罪，有相當理
    由認為有逃亡、湮滅、偽造、變造證據或勾串共犯或證人之
    虞者，刑事訴訟法第101條第1項定有明文。次按所謂「犯罪
    嫌疑重大」，係指就現有之證據，足認被告成立犯罪之可能
    性甚大而言，其與案情是否重大、罪名是否重大有異，更與
    被告是否構成犯罪無所關涉；；所謂「有事實足認有逃亡之
    虞」，係指依現在之事實與情況，可合理推定被告有意圖逃
    避刑事追訴、審判或未來執行刑罰之高度可能性者。司法實
    務上決定有無逃亡之虞，認應依犯罪情節、被告之住居所、
    前科、犯罪前後活動狀況及有無逃亡紀錄等情況綜合判斷。
    再按羈押之目的，其本質上在於確保訴訟程序得以順利進行
    ，或為確保證據之存在與真實，或為確保嗣後刑罰之執行，
    而對被告所實施剝奪其人身自由之強制處分，被告究竟有無
    刑事訴訟法所規定之羈押要件情形，應否羈押，能否以具保
    代替羈押，法院除須審查被告犯罪嫌疑是否重大外，尚應基
    於偵查及訴訟進行之程度、犯罪性質、犯罪實際情狀、被告
    、共犯及證人之供述及其他一切情事，依相關規定審慎衡酌
    之，故受羈押之被告除確有刑事訴訟法第114條所列情形之
    一者外，其有無羈押之必要性，得否以具保、責付、限制住
    居替代羈押，均屬事實審法院得自由裁量、判斷之職權，如
    就客觀觀察，其裁量、判斷，並不悖乎通常一般人日常生活
    之經驗法則或論理法則，且就客觀情事觀察，法院羈押之裁
    定，在目的與手段間之衡量並無明顯違反比例原則情形，即
    無違法或不當可言，而不得任意指摘其為違法。
三、經查：
  ㈠本件被告因加重竊盜等案件，前經本院法官訊問後，認被告
    涉犯刑法第321條第1項第2款加重竊盜罪及同條款第2項加重
    竊盜未遂罪，犯罪嫌疑重大，且前經通緝到案，認有逃亡或
    有事實足認為有逃亡之虞者，非予羈押顯難進行審判、執行
    ，依刑事訴訟法第101條第1項第1款之規定，自民國111年4
    月20日執行羈押在案，先予敘明。
  ㈡按法院於認定羈押被告之原因是否存在時，係就被告是否犯
    罪嫌疑重大，有無刑事訴訟法第101條第1項各款所定情形為
    必要之審酌。次按法院為羈押之裁定時，並非在行被告有罪
    、無罪之調查，其本質上係屬為保全被告使刑事訴訟程序得
    以順利進行，或為擔保嗣後刑之執行程序，而對被告實施剝
    奪其人身自由之強制處分，法院僅應就形式上之證據判斷被
    告犯罪嫌疑是否重大，有無羈押原因及有無羈押之必要性，
    關於羈押原因之判斷，尚不適用訴訟上之嚴格證明原則。再
    按所謂羈押必要性，係由法院就具體個案，依職權衡酌是否
    有非予羈押顯難以遂行訴訟或執行程序者為依據，法院在不
    違背通常生活經驗之定則或論理法則時，依法自有審酌認定
    之職權。而查：
　⒈被告因涉犯刑法第321條第1項第2款加重竊盜罪及同條第2項
    加重竊盜未遂罪，業經臺灣彰化地方法院111年度易緝字第6
    、7號判決判處被告應執行有期徒刑1年6月。嗣經被告提起
    上訴本院後，現由本院以111年度上易字第339、340號案件
    審理中，是被告犯罪嫌疑確屬重大。
　⒉被告不惟業經原審法院判處上揭罪、刑，且其於原審審理中
    曾經通緝，為警緝獲始到案，曾有逃亡之事實，有臺灣彰化
    地方法院通緝書、新北市政府警察局三重分局通緝案件移送
    書及新竹市警察局第一分局通緝案件移送書（原審臺灣彰化
    地方法院110年度易字第127號卷第213至215頁、110年度易
    緝字第8號卷第33至37、259至260頁、111年度易緝字第6號
    卷第9至10頁）在卷可憑，堪認被告有事實足認有逃亡之虞
    ，具有刑事訴訟法第101條第1項第1款之羈押原因。
　⒊參酌被告所為上開犯行，對社會、人民財產安全具相當程度
    危害，且衡酌本案目前於本院訴訟進行之程度，並權衡國家
    刑事司法權之有效行使、社會秩序及公共利益、人身自由之
    私益暨防禦權受限制之程度，本院經權衡「比例原則」及「
    必要性原則」後，仍認定被告確實有繼續羈押之必要，若命
    具保、責付或限制住居（含限制出境、出海）等侵害較小之
    手段，均不足以確保審判及執行程序之順利進行，為確保訴
    訟程序包括裁判確定後刑之執行程序遂行，羈押被告尚屬適
    當、必要，且合乎比例原則。　
　㈢被告聲請意旨稱罹患多種慢性疾病、高血壓、糖尿病、心律
    不整等，後又發現肝臟腫瘤，需早期精準治療等情。然法院
    審核是否合於羈押之要件，僅須審查被告犯罪嫌疑是否重大
    、有無羈押原因及有無賴羈押以保全審理或執行之必要。且
    查本件被告聲請具保停止羈押，並無刑事訴訟法第114條各
    款所定不得駁回具保聲請停止羈押之事由。再執行羈押係為
    確保審判或執行程序有效進行，從而，被告聲請意旨所稱各
    情，與執行羈押係為確保審判或執行程序有效進行之程序上
    考量不同，尚難據為判斷被告有無羈押理由及必要之根據。
四、綜上所述，本院認被告之羈押原因及羈押必要性均仍存在，
    並不因具保或限制住居、限制出境、出海等作為使羈押原因
    及必要性消滅，其羈押原因尚未消滅，且為確保日後審判程
    序之進行及判決確定後之執行，仍認有繼續羈押之必要，本
    件被告聲請具保停止羈押，自難准許，應予駁回。
據上論斷，應依刑事訴訟法第220條，裁定如主文。　　
中　　華　　民　　國　  111　　年　  5  　月　　26  　日
            刑事第七庭  審判長法  官  梁  堯  銘
                              法  官  羅  國  鴻
                              法  官  張  智  雄
以上正本證明與原本無異。
不得抗告。
                              書記官  江  玉  萍
　　　　　　　　　　　　　　　
中　　華　　民　　國　　111 　年　　5 　　月　　26　　日